# 境内利润的递延所得税问题

提问人：banqi 时间：2011-06-14 10:46:48
如果合并报表中的母公司在境外,那么境内利润通常在扣除盈余公积后，需要计提10%(或者5%)的递延所得税负债。我想问一下，那么境内的利润是否需要扣除少数股东损益？ 谢谢！

回答人：chenyiwei
如果能够确定境内子公司的少数股东是居民纳税人，将来子公司对其分配股利时不会导致发生代扣代缴预提所得税义务的，可以不就子公司的利润中归属少数股东的份额确认递延所得税负债。

回答人：chenyiwei
回复 banqi 的帖子
可以这样理解。关键是将来分配这部分利润给少数股东时是否会发生代扣代缴预提所得税的义务。